【裁判字號】    95,聲,481
【裁判日期】    950516
【裁判案由】    發還提存物
【裁判全文】
臺灣高雄地方法院民事裁定               95年度聲字第481號
聲  請  人  有限責任高雄市第二信用合作社
法定代理人  乙○○
代  理  人  甲○○
相  對  人  丙○○
上列當事人間請求返還提存物事件，本院裁定如下：
    主  文
本院民國九十一年度存字第五一○號提存事件聲請人所提存之擔
保金新臺幣萬捌仟元准予返還。
    理  由
一、按訴訟終結後，供擔保人證明已定20日以上之期間，催告受
    擔保利益人行使權利而未行使者，或法院依供擔保人之聲請
    ，通知受擔保利益人於一定期間內行使權利並向法院為行使
    權利之證明而未證明者，法院應依其聲請，以裁定命返還提
    存物或保證書，民事訴訟法第104 條第1 項第3 款定有明文
    。至所謂訴訟終結，在假扣押或假處分所供擔保之情形，因
    該擔保係為保障受擔保利益人因不當假扣押或假處分所受損
    害而設，倘執行法院已依假扣押或假處分裁定實施假扣押或
    假處分之執行，則在供擔保人撤回假扣押或假處分之執行前
    ，受擔保利益人所受損害仍可能繼續發生，損害額既未確定
    ，自無強令其行使權利之理。故在假扣押或假處分所供之擔
    保，供擔保人依民事訴訟法第106 條準用同法第104 條第1
    項第3 款規定，聲請以裁定命返還其擔保金之場合，必供擔
    保人已撤回假扣押或假處分之執行，始得謂與民事訴訟法第
    104 條第1 項第3 款所定之「訴訟終結」相當，而得依該條
    款行使定期催告之權利。
二、聲請意旨略以：伊前依本院91年度全字第799 號假扣押裁定
    ，為擔保相對人因假扣押所受之損害，曾提供新臺幣（下同
    ）3 萬8,000 元為擔保金，以本院91年度存字第510 號提存
    事件提存後，實施假扣押在案（本院91年度執全字第402 號
    ）。茲聲請人業已於94年9 月20日撤回假扣押之執行，且聲
    請撤銷假扣押裁定獲准，經本院以94年度裁全聲字第147 號
    裁定在案，訴訟已告終結，爰聲請通知相對人於一定期間內
    行使權利及向本院為行使權利之證明，並裁定返還擔保金等
    語。
三、經查，聲請人主張之上開事實，業據提出與其所述相符之前
    揭提存書、裁定、裁定確定證明書等件為證，並經本院依職
    權調取本院91年度全字第799 號、91年度執全字第402 號假
    扣押卷、91年度存字第510 號提存卷、94年度裁全聲字第14
    7 號撤銷假扣押裁定卷核閱屬實；而本院因聲請人之聲請，
    於95年3 月31日以雄院隆民義95聲481 字第16403 號函通知
    相對人於文到21日內，就其因上開假扣押執行所受之損害，
    向聲請人行使權利，並向本院提出為行使權利之證明，該函
    已於95年4 月4 日送達相對人，有本院上開函文及送達回證
    附卷足稽，然相對人迄今仍未行使權利，亦未向本院為行使
    權利之證明，復有本院民事紀錄科查詢表等件可憑。從而，
    聲請人聲請返還擔保金，即無不合，應予准許。
四、依民事訴訟法第104 條第1 項第3 款，裁定如主文。
中    華    民    國    95    年    5     月    16    日
                  民事第一庭    法  官  曾鴻文
正本係照原本作成。
如對本裁定抗告須於裁定送達後10日內向本院提出抗告狀。
中    華    民    國    95    年    5     月    17    日
                                書記官  王敏東


司法院資訊處製作；財團法人民間司法改革基金會備份。
